da: Linsebeskytterens dækningsstil: Kameraøplade; Fuldt linsedæksel; Individuelle ringe; Ringramme; Andet
nb: Linsebeskyttertype: Kameraøyplate; Fullt objektivdeksel; Individuelle ringer; Ringramme; Annet
hr-HR: Stil pokrivanja zaštitne folije za objektiv: Priključni nastavak za fotoaparat; Poklopac cijelog objektiva; Zasebni prstenovi; Okvir prstena; Ostalo
zh-CN: 镜头保护膜覆盖样式: 摄像头模组保护板; 全镜头覆盖; 独立环形; 环形框架式; 其他
pt-PT: Estilo de cobertura do protetor de lente: Placa da ilha da câmara; Cobertura total das lentes; Anéis individuais; Estrutura em anel; Outro
th: สไตล์การปกป้องเลนส์แบบครอบ: แผ่นเกาะกล้อง; ฝาปิดเลนส์แบบเต็ม; แหวนแต่ละวง; กรอบแหวน; อื่นๆ
bg-BG: Стил на покритие на протектора за обектив: Пластина за камера; Пълно покритие на обектива; Индивидуални пръстени; Рамка за пръстен; Други
sv: Skyddsglasögon med täckande design: Snabbkopplingsplatta; Heltäckande linsskydd; Individuella ringar; Ringram; Övrigt
sk-SK: Štýl pokrytia chrániča objektívu: Doska na kamerový ostrovček; Úplný kryt objektívu; Individuálne krúžky; Krúžkový rám; Iné
es: Estilo de cobertura del protector de la lente: Placa de isla de cámara; Cobertura completa de la lente; Anillos individuales; Marco de anillo; Otros
pt-BR: Estilo de cobertura do protetor de lente: Placa da ilha da câmera; Capa para lentes completa; Toques individuais; Moldura de anel; Outro
zh-TW: 鏡頭保護貼覆蓋形式: 鏡頭區塊金屬蓋; 全罩式鏡頭蓋; 獨立鏡頭環; 鏡頭環框; 其他
pl: Styl osłony obiektywu: Płytka wyspy aparatu; Pełna osłona obiektywu; Pojedyncze pierścienie; Rama do pierścienia; Inne
it: Stile di copertura della protezione dell'obiettivo: Piastra isola telecamera; Copertura completa dell'obiettivo; Anelli individuali; Telaio ad anello; Altro
cs: Způsob pokrytí objektivů chráničem: Destička přes ostrůvek s fotoaparáty; Chránič celého objektivu; Jednotlivé kroužky; Kroužkový rámeček; Jiné
nl: Bedekkingsstijl van de lensbeschermer: Camera-eilandplaat; Volledige lenskap; Individuele ringen; Ringframe; Andere
ja: レンズプロテクターのカバースタイル: カメラアイランドプレート; フルレンズカバー; 単体リング; リングフレーム; その他
en: Lens protector coverage style: Camera island plate; Full lens cover; Individual rings; Ring frame; Other
de: Objektivschutzabdeckungsstil: Kamerainselplatte; Vollständige Objektivabdeckung; Einzelne Ringe; Ringrahmen; Sonstiges
tr: Lens koruyucusu kaplama stili: Kamera ada plakası; Tam lens kapağı; Bireysel yüzükler; Halka çerçevesi; Diğer
el: Στυλ κάλυψης προστατευτικού φακού: Πλαίσιο φακών κάμερας; Πλήρες κάλυμμα φακού; Μεμονωμένοι δακτύλιοι; Πλαίσιο δακτυλίου; Άλλο
ko: 렌즈 보호 커버 스타일: 카메라 아일랜드 플레이트; 전체 렌즈 커버; 개별 링; 링 프레임; 기타
lt-LT: Objektyvo apsauginio uždengimo stilius: Fotoaparato stovas su plokštele; Pilnai dengiantis objektyvo dangtelis; Atskiri žiedai; Žiedo rėmas; Kita
vi: Kiểu che phủ của tấm bảo vệ ống kính: Tấm bảo vệ đảo camera; Nắp đậy toàn bộ ống kính; Bộ vòng bảo vệ từng ống kính; Khung vòng; Khác
ru: Тип защитной крышки объектива: Пластина для блока камер; Цельная накладка на объективы; Отдельные кольца; Рамка с защитными кольцами; Другое
hu: Objektívvédő fedél stílusa: Kamerasziget lemez; Teljes lencsevédő; Egyedi gyűrűk; Gyűrűs keret; Egyéb
sl-SI: Slog pokritosti zaščite za lečo: Ploščica za kamero (otok kamere); Popolni pokrov za lečo; Posamezni obročki; Obročni okvir; Drugo
fr: Style de couverture du protecteur d’objectif: Plaque d'îlot de caméra; Cache-objectif complet; Anneaux individuels; Cadre annulaire; Autre
ro-RO: Stil de acoperire a protecției pentru obiectiv: Placă pentru modulul camerei; Capac complet pentru obiectiv; Inele individuale; Cadru inelar; Altele
fi: Linssinsuojan peittotapa: Kamerasaarekkeen levy; Linssien kokosuojus; Yksilölliset renkaat; Rengaskehys; Muu